pt-PT: Revestimento do clipe: Revestido com epóxi; Galvanizado; Revestido com plástico; Revestido a pó; Não revestido; Outro
it: Rivestimento delle graffette: Rivestimento epossidico; Zincato; Rivestito in plastica; Verniciato a polvere; Non rivestito; Altro
ko: 스테이플 코팅: 에폭시 코팅; 아연 도금; 플라스틱 코팅; 파우더 코팅; 코팅 미처리; 기타
pl: Powłoka zszywki: Powłoka epoksydowa; Ocynkowany; Powłoka plastikowa; Malowane proszkowo; Niepowlekane; Inne
es: Recubrimiento de las grapas: Recubierto de epoxi; Galvanizado; Recubierto de plástico; Recubierto de polvo; Sin recubrimiento; Otros
fr: Revêtement de l’agrafe: Revêtement époxy; Galvanisé; Revêtement plastique; Couvert de poudre; Sans enduit; Autre
sk-SK: Povrchová úprava spinky: Epoxidový náter; Pozinkované; Plastový povlak; Práškové lakovanie; Bez poťahu; Iné
da: Hæfteklammebelægning: Epoxybelagt; Galvaniseret; Plastbelagt; Pulverlakeret; Ubelagt; Andet
lt-LT: Kabės danga: Epoksidinė danga; Cinkuotas; Plastiko danga; Milteliniu būdu dengtas; Nedengtas; Kita
zh-TW: 訂書針塗層: 環氧塗層; 鍍鋅; 塑膠塗層; 粉末塗層; 無塗層; 其他
fi: Niitin pinnoite: Epoksipinnoitettu; Galvanoitu; Muovipinnoitettu; Jauhepäällystetty; Päällystämätön; Muu
nb: Stiftbelegg: Epoxybelagt; Galvanisert; Plastbelagt; Pulverlakkert; Ubelagt; Annet
sl-SI: Premaz sponk: Epoksidni premaz; Pocinkano; Plastično prevlečeno; Prašno lakirano; Brez premaza; Druga
el: Επικάλυψη συνδετήρα: Εποξειδική επικάλυψη; Γαλβανισμένο; Πλαστική επικάλυψη; Με βαφή πούδρας; Χωρίς βαφή; Άλλο
tr: Zımba kaplaması: Epoksi kaplı; Galvanizli; Plastik kaplı; Toz boyalı; Kaplamasız; Diğer
pt-BR: Revestimento do grampo: Revestido com epóxi; Galvanizado; Revestido com plástico; Revestido a pó; Não revestido; Outro
sv: Häftklammerbeläggning: Epoxibelagd; Galvaniserad; Plastbelagd; Pulverlackerad; Obelagd; Annat
hu: Tűzőbevonat: Epoxibevonatú; Galvanizált; Műanyag bevonatú; Porszórt; Bevonat nélküli; Egyéb
th: การเคลือบลวดเย็บกระดาษ: เคลือบอีพ็อกซี่; ชุบสังกะสี; เคลือบพลาสติก; พ่นสีฝุ่น; ไม่เคลือบผิว; อื่นๆ
ru: Покрытие скобы: Покрытие эпоксидной смолой; Оцинкованный; Пластиковое покрытие; Порошковое покрытие; Без покрытия; Другое
bg-BG: Покритие на скобите: Епоксидно покритие; Поцинковано; Пластмасово покритие; Прахово покритие; Без покритие; Друго
ja: ステープルのコーティング: エポキシコーティング; 亜鉛メッキ; プラスチックコーティング; 粉体塗装済み; 未塗装; その他
de: Klammerbeschichtung: Epoxidbeschichtung; Verzinkt; Kunststoffbeschichtet; Pulverbeschichtet; Unbeschichtet; Sonstiges
en: Staple coating: Epoxy coated; Galvanized; Plastic coated; Powder coated; Uncoated; Other
cs: Povrchová úprava svorky: Epoxid; Pozink; Plast; Práškový lak; Nepovrstvené; Jiné
hr-HR: Premaz za klamerice: Epoksidni premaz; Pocinčano; Plastični premaz; Presvučen prahom; Nepremazani; Ostalo
ro-RO: Acoperirea capsei: Acoperit cu rășină epoxidică; Galvanizat; Acoperit cu plastic; Acoperit cu pulbere; Neacoperit; Altele
zh-CN: 订书钉涂层: 环氧涂层; 镀锌; 塑料涂层; 粉末涂层; 无涂层; 其他
nl: Nietjescoating: Epoxycoating; Gegalvaniseerd; Geplastificeerd; Gepoedercoat; Ongecoat; Overig
vi: Lớp phủ ghim: Phủ lớp nhựa Epoxy; Mạ kẽm; Phủ nhựa; Sơn tĩnh điện; Không phủ; Khác